臺灣雲林地方法院刑事判決　　　　　　　　　　　　　　九十一年度易緝字第二號
　　公 訴 人　臺灣雲林地方法院檢察署檢察官
　　被　　告　甲○○
右列被告因違反毒品危害防制條例案件，經檢察官提起公訴（八十九年度毒偵字第一
五九四號、八十九年度毒偵字第一六三四號），及移送併案審理（八十九年度毒偵字
第一九六五號），本院判決如左：
    主  文
甲○○連續施用第貳級毒品，處有期徒刑捌月。
扣案之第貳級毒品安非他命壹包驗餘淨重零點玖壹公克沒收銷燬之。
    事  實
一、甲○○前因施用毒品案件，經二次裁定送觀察、勒戒後，均認無繼續施用毒品之
    傾向，由臺灣雲林地方法院檢察署檢察官先後於民國八十八年四月六日、八十九
    年一月五日，分別以八十八年度偵字第二一七七號、八十八年度毒偵字第三六號
    、第五三二號處分不起訴確定；嗣甲○○復因施用第二級毒品安非他命案件，經
    本院於八十九年三月三日，以八十九年度毒聲字第四０一號裁定送強制戒治，並
    經本院斗六簡易庭於八十九年四月十日，以八十九年度六簡字第六０號判處有期
    徒刑六月確定，嗣於八十九年七月四日，經本院以八十九年度毒聲字第九七二號
    裁定停止戒治，所餘戒治期間付保護管束。詎甲○○仍不知悔改，猶基於施用第
    二級毒品安非他命之概括犯意，自八十九年八月中旬某日起至九十年十二月八日
    止，在斗六朋友處及斗南租屋處等處，連續以將第二級毒品安非他命置於玻璃管
    內燒烤產生煙霧後吸食之方式，施用第二級毒品安非他命多次。嗣於八十九年十
    月十二日凌晨一時十分許及同年十月十九日十三時三十分許，在雲林縣斗六市○
    ○里○○路一五二巷口及雲林縣斗南鎮○○路三一巷五號二樓等處為警查獲，並
    扣得第二級毒品安非他命一包；後於九十年十二月九日為警緝獲。甲○○並經本
    院於八十九年十一月四日，以八十九年度毒聲字第一四三二號裁定撤銷停止戒治
    。
二、案經雲林縣警察局斗六分局報請臺灣雲林地方法院檢察署檢察官偵查起訴及移送
    併案審理。
    理  由
一、訊據被告甲○○對於右揭時、地非法施用第二級毒品安非他命之犯行坦承不諱，
    而雲林縣警察局刑警隊、雲林縣警察局斗六分局，於八十九年九月二十日、八十
    九年十月十二日、八十九年十月十九日對被告甲○○所採集之尿液，經送驗結果
    確含有甲基安非他命陽性反應，有雲林縣衛生局煙毒尿液檢驗成績書三紙、法務
    部調查局八十九年十一月三十日（八九）陸（一）字第八九０八九八二三號、八
    十九年十一月三十日（八九）字第八九０八九八二二號檢驗通知書二紙在卷可稽
    ，此外，並有第二級毒品安非他命一包扣案可資佐證，足認被告甲○○確有非法
    施用安非他命之事實無訛，被告前揭自白，核與事實相符，應堪採信。本件事證
    明確，被告犯行堪以認定。
二、查被告前因施用毒品案件，經二次裁定送觀察、勒戒後，均認無繼續施用毒品之
    傾向，由臺灣雲林地方法院檢察署檢察官先後於八十八年四月六日、八十九年一
    月五日，分別以八十八年度偵字第二一七七號、八十八年度毒偵字第三六號、第
    五三二號處分不起訴確定；嗣甲○○復因施用第二級毒品安非他命案件，經本院
    於八十九年三月三日，以八十九年度毒聲字第四０一號裁定送強制戒治，並經本
    院斗六簡易庭於八十九年四月十日，以八十九年度六簡字第六０號判處有期徒刑
    六月確定，嗣於八十九年七月四日，經本院以八十九年度毒聲字第九七二號裁定
    停止戒治，所餘戒治期間付保護管束，甲○○繼又因本件施用毒品案件，經本院
    以八十九年度毒聲字第一四三二號裁定撤銷停止戒治，分別有不起訴處分書、本
    院各該裁定書、台灣雲林地方法院檢察署刑案資料查註紀錄表、本院被告全國前
    案紀錄表及台灣高等法院被告被告全國前案紀錄表在卷足憑。核被告所為，係犯
    毒品危害防制條例第十條第二項之施用毒品罪行。其施用第二級毒品前，而非法
    持有安非他命之低度行為，應為施用第二級毒品之高度行為所吸收，不另論罪。
    公訴人雖僅就被告於八十九年十月十二日或其採尿前四日內之某日起至八十九年
    十月十九日或其採尿前四日內之某日止之施用第二級毒品安非他命之犯行提起公
    訴，然檢察官就犯罪事實之一部起訴者，其效力及於全部，被告自八十九年八月
    中旬某日起至八十九年十月十二日止及八十九年十月十九日起至九十年十二月八
    日止連續多次施用第二級毒品之事實雖未經起訴，然因與已起訴且判決有罪之部
    分有連續犯之裁判上一罪關係，自應併予審判，附此敘明。被告先後多次施用第
    二級毒品之行為，時間緊接、犯罪構成要件相同，顯係基於概括犯意所為，應依
    連續犯之規定以一罪論，並依法加重其刑。爰審酌被告經二次觀察勒戒及強制戒
    治後，均未能滌除其施用毒品之惡習，足見其品行不佳，其犯罪之動機、目的、
    手段、及其犯後業已坦承犯行，態度良好等一切情狀，量處如主文所示之刑。
三、扣案之安非他命一包（驗餘淨重０‧九一公克），經送驗結果內含有甲基安非他
    命成分，有內政部警政署刑事警察局八十九年十一月九日刑鑑字第一七二一八五
    號鑑驗通知書一紙附卷可查，而甲基安非他命屬毒品危害防制條例第二條所列之
    第二級毒品，爰依毒品危害防制條例第十八條第一項前段之規定宣告沒收銷燬之
    。
據上論斷，應依刑事訴訟法第二百九十九條第一項前段，毒品危害防制條例第十條第
二項，第十八條第一項前段，刑法第十一條前段、第五十六條，判決如主文。
本案經檢察官劉海倫到庭執行職務。
中      華      民      國      九十一    年      一    月    二十四    日
                                        臺灣雲林地方法院刑事第二庭
                                            法  官  冷  明  珍
右正本證明與原本無異。
如不服本判決，應於判決送達後十日內向本院提出上訴狀( 應附繕本 )。
                                            書記官  周  麗  雲
中      華      民      國      九十一    年      一    月    二十四    日
毒品危害防制條例第十條
施用第一級毒品者，處六月以上五年以下有期徒刑。
施用第二級毒品者，處三年以下有期徒刑。
